---
title: "report"
output:
  html_document: default
  pdf_document: default
---

```{r setup, include=FALSE}
knitr::opts_chunk$set(echo = TRUE)
```

### load packages
```{r message=FALSE, include=FALSE}
library(dplyr)
library(e1071)
library(patchwork)
library(forcats)
library(knitr)
library(formattable)
library(ggplot2)
library(ggrepel)
library(logging)

options(scipen=10000)
```
### get data
```{r message=FALSE}
source("./get_data.R")
df_orig <- get_data()
```
```{r prepare_data, message=FALSE}
source("./prepare_data.R")
df_orig <- prepare_data(df_orig)
comment(df_orig) <-  "Guardo el dataframe tras imputar valores faltantes, precision 21.9%"
saveRDS(df_orig, file = "./data/df_orig.rds")

df <- df_orig
nums <- df_orig %>% dplyr::select_if(is.numeric)
cats <- df_orig %>% dplyr::select_if(is.factor)
```

## Variable a optimizar
Queremos optimizar el beneficio obtenido al hacer una película. Para ello compararemos películas de distintas décadas, y hay que tener cuidado porque no es lo mismo un presupuesto o una recaudación de 30 millones en 1990, que 30 millones actuales. Esta variable tiende a aumentar por la inflación o el aumento de la poblanción mundial. Así pues, para poder comparar películas lejanas en el tiempo debemos neutralizar el efecto de esta tendencia. Abordaremos un aproximación simple que consiste en poner en relación Gross y Budget para obtener el beneficio neto.
Otras aproximaciones podrían consistir en crear una serie temporal, descomponerla y eliminar la tendencia.

Observamos en los siguientes gráficos, que la tendencia constante al aumento se ha neutralizado, apareciendo otras tendencias que pueden responder a causas propias de la industria cinematográfica.

```{r message=FALSE}
f <- function(df, column) {
  p <- ggplot(df) + 
  geom_bar(aes(year,.data[[column]]), 
           position = "dodge", stat = "summary", fun = "mean")
  return(p)
}

plot_list <- lapply(list("gross", "netGross"), function(x){ f(nums, x) })
for (i in seq_along(plot_list)) print(plot_list[[i]])
```

## Qué variables explicativas debemos observar
Debemos prestar atención a las variables que podemos decidir antes de emprender la producción de una película. Otras como año, o score no podemos controlarlas.

## Preparación de datos
En la preparación de datos hemos hecho varias cosas:

En las variables genre, country y company hemos agrupado en "Other" todas las observaciones que aparecen poco, porque una productora que aparece 2 o 3 veces, sesga el análisis

De forma similar, hay algunos valores para rating que aparecen muy poco, así que los agrupo como UNRATED, así como otras entradas que significan lo mismo: NOT RATED y Not specified.

Dado que hay 2182 observaciones con presupuesto de película cero, hemos intentado imputar estos valores faltantes con varias técnicas de regresión. Para asegurarnos de la fiabilidad de estas imputaciones, previamente se han obtenido métricas de error, generando un 20% de nulos donde no los había, y comprobando el error de estas predicciones. Las métricas de error arrojadas por estas imputaciones rondan el 20-40% de error en RMSE.

### Estadísticas
Veamos estdísticas de cada variable numérica, y a continuación algunas de las variables categóricas.
```{r echo=FALSE}
Mode <- function(x) {
  ux <- unique(x)
  ux[which.max(tabulate(match(x, ux)))] # tabulate es lo mismo que table. te da el numero de repeticiones
}

nvars <- ncol(nums)

stats <- data.frame(media=colMeans(nums),
                          mediana=apply(nums, 2,  median),
                          moda=apply(nums, 2,  Mode),
                          # desviacion=apply(nums, 2,  sd),
                          # varianza=apply(nums, 2,  var),
                          Q1=apply(nums, 2,  quantile, probs=0.25),
                          Q2=apply(nums, 2,  quantile, probs=0.50),
                          Q3=apply(nums, 2,  quantile, probs=0.75),
                          max=apply(nums, 2,  max),
                          min=apply(nums, 2,  min),
                          # skewness=apply(nums, 2,  skewness),
                          # curtosis=apply(nums, 2,  kurtosis),
                          row.names = colnames(nums))
formattable(round(stats,1), digits = 1)
```

```{r freqs, echo=FALSE}


agg <- dplyr::count(df, genre)
agg_ord <- mutate(agg, genre = reorder(genre, -n, mean))
ggplot(agg_ord) + geom_col(aes(x = genre, y = n))

agg <- dplyr::count(df, country)
agg_ord <- mutate(agg, country = reorder(country, -n, mean))
ggplot(agg_ord) + geom_col(aes(x = country, y = n))

agg <- dplyr::count(df, rating)
agg_ord <- mutate(agg, rating = reorder(rating, -n, mean))
ggplot(agg_ord) + geom_col(aes(x = rating, y = n))

agg <- dplyr::count(df, company)
agg_ord <- mutate(agg, company = reorder(company, -n, mean))
ggplot(agg_ord) + geom_col(aes(x = company, y = n)) +
  theme(axis.text.x = element_text(angle = 45, hjust = 1))

```

Se observa que company tiene demasiada granularidad para usarlo en el análisis. Además, carece de interés para el caso de uso, ya que no podemos decidir sobre ella. Si nosotros somos la productora "Martínez" no podríamos elegir ser Universal Pictures.

Veamos ahora el beneficio neto por país, por rating y por género. Ya podemos ir adelantando que las películas rentables son las americanas y luego lo confirmaremos con un análisis más detallado. Cabe señalar que en el género de terror sí hay películas rentables en otros países.


```{r echo=FALSE}
ggplot(df) + 
  geom_bar(aes(country, netGross, fill = as.factor(genre)), 
           position = "dodge", stat = "summary", fun = "mean")

ggplot(df) + 
  geom_bar(aes(x=reorder(rating, -netGross), netGross), 
           position = "dodge", stat = "summary", fun = "mean")+
  xlab("rating")
```

Ratings:
Rated G: General audiences – All ages admitted.

Rated PG: Parental guidance suggested – Some material may not be suitable for pre-teenagers.

Rated PG-13: Parents Strongly Cautioned – Some material may be inappropriate for children under 13.

Rated R: Restricted – Under 17 requires accompanying parent or adult guardian.

Rated NC-17: No children under 17 admitted

```{r echo=FALSE}
ggplot(df) + 
  geom_bar(aes(x=reorder(genre, -netGross), netGross), 
           position = "dodge", stat = "summary", fun = "mean")+
  xlab("genre")
```



## Boxplots
El boxplot nos representa: la mediana (línea negra gruesa), el recorrido intercuartílico (Q1:Q3) (caja) y los "bigotes" (líneas superiores) que representan 1.5 veces el recorrido intercuartílico. Los puntos más allá de estas líneas son los valores atípicos (outliers). Sobre esta gráfica hemos añadido información adicional como la media (triángulo rojo).

```{r, figures-side, fig.show="hold", out.width="50%"}
# pdf("boxplots.pdf")
par(mar = c(3, 2, .1, .1))
for (i in colnames(nums)){
  X = nums[, i]
    boxplot(X, main=i)
    abline (h = mean(X) + 3 * sd(X), col = "red")
    points(mean(X), col = "red", pch = 2)
    abline (h = mean(X) - 3 * sd(X), col = "red")
    legend (x = "bottomright", col =c("black", "red"), lty = c(1, 1), legend = c("quartiles", "mean +- 3*sd"))
}
# dev.off()
```
Nos encontramos con varias distribuciones bastante sesgadas a la derecha, lo cual nos indica que quizá tengamos que hacer una transformación de las variables para ajustar correctamente un modelo predictivo. Además vemos que la variable grossPerBudget tiene unos outliers muy grandes. Si quisiéramos predecir esta variable, habría que tenerlo en cuenta. Y si hacemos visualizaciones con ella deberíamos eliminarlos.

Con los siguientes gráficos de densidad confirmamos la distribución sesgada a la derecha de gross y budget. 

```{r echo=FALSE}
library(rcompanion)
for (i in c("budget", 'gross', 'runtime', 'score', 'votes', 'netGross')){
  X = nums[, i]
  plotNormalHistogram(X, main = i)
}
```

### Beneficio vs budget
El beneficio neto crece a medida que crecen el presupuesto, pero la relación no es muy fuerte, hay que explicarla con más variables que veremos más adelante.
```{r message=FALSE, echo=FALSE}
data_names = subset(df, netGross > 2.5e+8 | netGross < -1.2e+8 | grossPerBudget > 400)
ggplot(df, aes(x=budget, y=netGross)) + 
  geom_point()+
  geom_label_repel(data = data_names, aes(label = name), max.overlaps = 10, direction = c("both"), verbose = F)+
  # geom_text(data = data_names,
  #   label=data_names$name, check_overlap = TRUE)+
  geom_smooth()
```



```{r include=FALSE}
df[order(-df$grossPerBudget), ] %>% head()
df.vis <- df[!df$grossPerBudget %in% boxplot.stats(df$grossPerBudget, coef = 10)$out, ]
```

```{r message=FALSE, echo=FALSE}

data_names = subset(df, budget > 42000000 & gross > 50065340)

ggplot(df, aes(x=budget, y=netGross, color=genre)) + 
  geom_point()+
  geom_text_repel(data = data_names, aes(label = name), max.overlaps = 7, verbose = F)+
  geom_smooth()

```

De este gráfico podemos concluir que el beneficio aumenta a medida que aumenta el presupuesto en algunos géneros como acción o drama, mientras que en biografías se entra en pérdidas en presupuestos de más de 100 millones.

```{r message=FALSE, echo=FALSE, include=FALSE}
library(GGally)
# Function to return points and geom_smooth
# allow for the method to be changed
my_fn <- function(data, mapping, method="lm", ...){
      p <- ggplot(data = data, mapping = mapping) + 
      geom_point() + 
      geom_smooth(method=method, ...)
      p
    }

# Default loess curve    
ggpairs(nums[,c("budget", "runtime", "netGross", "gross")], lower = list(continuous = my_fn), progress = FALSE)
```

Volvemos a ver el sesgo a la derecha de las variables numéricas que podemos controlar, ya que otras como año, score o votes es algo que no decidimos a priori cuando vamos a producir una película.
El beneficio sí está muy relacionado con el presupuesto, pero no tanto el beneficio neto.



## Correlaciones
Antes de ajustar un modelo predictivo, confirmamos que no haya alta correlación entre variables explicativas.
El siguiente gráfico de correlaciones muestra la correlación fuerte que hay entre presupuesto y votos, así que es mejor no incluir ambas. Por supuesto, incluimos la que podemos controlar.
```{r correlations, message=FALSE, echo=FALSE}
library(corrplot)
corrplot(cor(nums))
```

## Modelo explicativo
```{r echo=FALSE}
fit.data <- dplyr::select(df, c("budget", "country", "genre", "rating" , "runtime", "gross"))
saveRDS(fit.data, "./data/fit.data.rds")
fit <- lm(gross ~ ., data=fit.data)

anova(fit)
summary(fit)

fit.data <- dplyr::select(df, c("budget", "country", "genre", "rating" , "runtime", "netGross"))

```


El análisis de varianza de Anova nos indica que las variables categóricas "country", "genre" y "rating" son significativas a la hora de explicar el beneficio neto. Veamos cómo afecta cada una mediante una regresión lineal.

### Género
Se ha usado el género de acción como referencia.A partir de este podemos decir que animación es el género que más beneficio da. La interpretación es la siguiente: Hacer una película de animación está significativamente asociado con un incremento promedio de 18 millones comparado con el género acción. El género de terror 16M, y la comedia 6 millones. Por tanto la recomendación es hacer una película de uno de estos géneros.

### País
El país no es significativo pero las películas norteamericanas son las únicas que tienen un efecto positivo en el beneficio final. Teniendo en promedio 8 millones de beneficio más que las canadienses, que se han usado como referencia. Tampoco tengo claro si tenemos la capacidad de elegir en qué país vamos a producir la película.

### Duración
La duración de la película también tiene una relación positiva y significativa, aumentando el beneficio 245k por cada unidad de aumento de la duración, que viene en minutos.

### Rating
En cuanto al rating, el preferible es "G", mientras que R y UNRATED tienen una correlación negativa con el beneficio neto. En promedio, una película de rating "R" tiene 10M menos de beneficio que una película con rating "G".

### Presupuesto
Por último, el presupuesto tiene una relación positiva y significativa, aumentando el beneficio neto promedio en 0.09 por cada dolar invertido. Recuperas el dolar invertido más un 9%.


## Predicciones
```{r}
if(exists('new_data')){rm(new_data)}
new_data=expand.grid(budget = seq(from = 1e+06, to=300e+06, length.out=3 ),
                     country = "USA",
                     genre = c("Action", "Comedy", "Animation", "Drama"),
                     rating = c("G","R"),
                     runtime = 106
                     )
new_data$gross <-  predict(fit, newdata = new_data)
new_data[order(-new_data$gross),]
```

### Algunas conclusiones
<!-- En el siguiente gráfico podemos observar un poco más acerca de los géneros: -->
<!-- Hemos agrupado por género y década. -->
<!-- Las películas de animación y de terror son siempre una apuesta segura. En un segundo nivel se puede recomendar el género de aventura y la comedia. Pero si tuviéramos que elegir uno, sería animación. -->
<!-- Las películas más taquilleras de la historia son de acción, pero hay mejores alternativas. -->
<!-- Drama y crimen son las más probables de obtener pérdidas. -->


```{r, echo=FALSE, include=FALSE}
df$decade <- df$year - df$year %% 10
ggplot(df) + 
  geom_bar(aes(decade, netGross, fill = as.factor(genre)), 
           position = "dodge", stat = "summary", fun = "mean")
```

Como dato curioso observamos la evolución de los presupuestos por género. A lo largo de las décadas han aumentado los presupuestos para las películas de acción aventura y animación, manteniéndose invariables en otros géneros. 
Parece como si la industria cinematográfica ya se hubiese dado cuenta antes de nuestro análisis, donde merece la pena invertir. Por su parte el género de terror es un caso particular ya que no muestra una relación lineal, las películas con bajo presupuesto de terror han funcionado históricamente bien, mientras que las más caras tienden a dar pérdidas.

```{r by gender, echo=FALSE, message=FALSE}
ggplot(df) + 
  geom_bar(aes(decade, budget, fill = as.factor(genre)), 
           position = "dodge", stat = "summary", fun = "mean")

dataHorror <- df %>% dplyr::filter(genre == "Horror")
# data_names = subset(dataHorror, budget > 42000000 & gross > 50065340)

my_fn <- function(data, genre){
  # data <- df %>% dplyr::filter(genre == genre) 
  data <- df[df$genre == genre, ]
  p <- ggplot(data, aes(x=budget, y=netGross)) + 
      geom_point()+
      geom_text_repel(data = data, aes(label = name), max.overlaps = 7, verbose = F)+
      geom_smooth()+
      ggtitle(genre) +
      theme(plot.title = element_text(hjust = 0.5))
  print(p)
}


for(g in c("Action" ,"Horror", "Comedy", "Drama")){
  my_fn(df, g)
}

```

### Anexo de mejora de modelo predictivo
Podemos observar que al ajustar una regresión lineal a la variable gross con budget como variable independiente, los residuos no están distribuidos de forma homogénea, así que hay que transformar la variable dependiente para mejorar el ajuste
Veamos primero los residuos del modelo creado anteriormente, el normal.
```{r}
plot(fit,1)
plot(fit,2)
```

En primer lugar vemos la distribución de la variable gross antes de la transformación y después. Vemos que se convierte en una distribución normal. Igual sucede con budget. El modelo de regresión lineal espera que la variable dependiente tenga una distribución normal. Y gracias a esto vemos cómo aumenta la explicabilidad.
Conceptualmente lo que está haciendo es que haya más distancia entre los valores pequeños y menos entre los grandes.
```{r, echo=FALSE, message=FALSE}
fit_for_BC <- lm(netGross+1-min(netGross) ~ ., data=fit.data)


fit.dataT <- fit.data

library(MASS)
# boxcox(fit, plotit = T)

# transform dependant variable
Box = boxcox(fit_for_BC,              # Transform
             lambda = seq(-6,6,0.1) , plotit = F     # Try values -6 to 6 by 0.1
             )
Cox = data.frame(Box$x, Box$y)            # Create a data frame with the results

Cox2 = Cox[with(Cox, order(-Cox$Box.y)),] # Order the new data frame by decreasing y

sprintf("Lambda obtenido para la transformación de la variable dependiente %s",round( Cox2[1,"Box.x"],1))                                  # Display the lambda with the greatest
                                          #    log likelihood


lambda = Cox2[1, "Box.x"]                 # Extract that lambda

# fit.dataT$netGrossT = (fit.data$netGross ^ lambda - 1)/lambda   # Transform the original data
fit.dataT$netGrossT = fit.data$netGross ^ lambda
fit.dataT$netGross <- NULL

library(rcompanion)
plotNormalHistogram(fit.data$netGross)
plotNormalHistogram(fit.dataT$netGrossT)


# transform independant variable
Box = boxcox(fit.data$budget ~ 1,              # Transform  as a single vector
             lambda = seq(-6,6,0.1), plotit = F      # Try values -6 to 6 by 0.1
             )
Cox = data.frame(Box$x, Box$y)            # Create a data frame with the results

Cox2 = Cox[with(Cox, order(-Cox$Box.y)),] # Order the new data frame by decreasing y

sprintf("Lambda obtenido para transformación de la variable dependiente budget %s",round( Cox2[1,"Box.x"],1))                                  # Display the lambda with the greatest
                                          #    log likelihood


lambda = Cox2[1, "Box.x"]                 # Extract that lambda

fit.dataT$budgetT = fit.data$budget ^ lambda   # Transform the original data
fit.dataT$budget <- NULL

plotNormalHistogram(fit.data$budget)
plotNormalHistogram(fit.dataT$budgetT)
```

Volvemos a ajustar una regresión lineal con estas variables transformadas y vemos como se cumple la homocedasticidad de los residuos, que es una asunción necesaria para la obtención de un modelo óptimo.
Homocedasticidad de los residuos, significa que los errores se repartan igualmente por encima y por debajo.


```{r, include=FALSE}

# fit.log <- lm(log(netGross+1-min(netGross)) ~ ., data=fit.data)
# plot(fit.log,1)
# plot(fit.log,2)
# (fit.log)
```
```{r}
fit.T <- lm(netGrossT ~ ., data=fit.dataT)
plot(fit.T,1)
plot(fit.T,2)
summary(fit.T)
```
